{
    "languages": [
        "Budukh"
    ],
    "families": [
        "Nakh-Daghestanian"
    ],
    "type": "morphology",
    "ipa": false,
    "columns": [
        "prohibitive mood class 1 (masculine)",
        "future tense class 1 (masculine)",
        "future tense class 2 (feminine)"
    ],
    "data": [
        [
            "a m a r x a r",
            "a r x a r a",
            "a r x a r a"
        ],
        [
            "č ö m o r h̨ u c̣ u",
            "č ö r h̨ u c̣ u r a",
            ""
        ],
        [
            "č i m e X i",
            "",
            "č i r X i r a"
        ],
        [
            "h̨ ü m o č̣ o n x u",
            "h̨ ü č̣ o n x u n a",
            "h̨ ü r č̣ o n x u n a"
        ],
        [
            "",
            "o s u r a",
            "o r s u r a"
        ],
        [
            "w o m o l ṭ u",
            "w o l ṭ u l a",
            ""
        ],
        [
            "h̨ a m e r k i",
            "h̨ a r k i r a",
            ""
        ],
        [
            "j ö m ö l k ü",
            "j ö l k ü l a",
            "j ö l k ü l a"
        ],
        [
            "q a m a l q̇ a l",
            "q a l q̇ a l a",
            ""
        ],
        [
            "q u m o r o X u",
            "q u r o X u r a",
            "q u r o X u r a"
        ],
        [
            "s o m o n ḳ o n",
            "s o n ḳ o n a",
            "s o n ḳ o n a"
        ],
        [
            "a m o l q̇ o l",
            "a l q̇ o l a",
            "a l q̇ o l a"
        ],
        [
            "e m e n s i",
            "e n s i n a",
            ""
        ],
        [
            "h̨ ö m ö r č̣ ü",
            "h̨ ö r č̣ ü r a",
            ""
        ],
        [
            "č u m a r a q̇ a r",
            "",
            "č u r a q̇ a r a"
        ],
        [
            "h̨ a m o l X u",
            "",
            "h̨ a l X u l a"
        ],
        [
            "ï m a n k a n",
            "",
            "ï n k a n a"
        ],
        [
            "j e m e č̣ i",
            "",
            "j e r č̣ i r a"
        ]
    ],
    "notes": "č, č̣, X, h̨, j, ḳ, q̇, š, ṭ, w, x are consonants. ö and ü = French eu and u (German ö and ü); ï ≈ u in but.",
    "test_set": true,
    "features": {
        "ü": {
            "vowel": true,
            "cons": false
        },
        "m": {
            "cons": true,
            "vowel": false
        },
        "q": {
            "cons": true,
            "vowel": false
        },
        "l": {
            "cons": true,
            "vowel": false
        },
        "ḳ": {
            "cons": true,
            "vowel": false
        },
        "c̣": {
            "cons": true,
            "vowel": false
        },
        "q̇": {
            "cons": true,
            "vowel": false
        },
        "s": {
            "cons": true,
            "vowel": false
        },
        "u": {
            "vowel": true,
            "cons": false
        },
        "a": {
            "vowel": true,
            "cons": false
        },
        "j": {
            "cons": true,
            "vowel": false
        },
        "ö": {
            "vowel": true,
            "cons": false
        },
        "o": {
            "vowel": true,
            "cons": false
        },
        "h̨": {
            "cons": true,
            "vowel": false
        },
        "ï": {
            "vowel": true,
            "cons": false
        },
        "r": {
            "cons": true,
            "vowel": false
        },
        "X": {
            "cons": true,
            "vowel": false
        },
        "č": {
            "cons": true,
            "vowel": false
        },
        "č̣": {
            "cons": true,
            "vowel": false
        },
        "n": {
            "cons": true,
            "vowel": false
        },
        "x": {
            "cons": true,
            "vowel": false
        },
        "e": {
            "vowel": true,
            "cons": false
        },
        "w": {
            "cons": true,
            "vowel": false
        },
        "i": {
            "vowel": true,
            "cons": false
        },
        "k": {
            "cons": true,
            "vowel": false
        },
        "ṭ": {
            "cons": true,
            "vowel": false
        }
    }
}